<?xml version="1.0" encoding="utf-8"?>
<feedback pos="N" tag__possessive="">

  <defaultvalues>
  	  <!-- define the values that are possible
  	       and that will be used to search for words
  	       if the attribute is not included in
  	       the stem definition
  	  -->

  	  <!-- word/l attributes vs tag attributes -->
	  <attribute name="animacy" value="" />
	  <attribute name="animacy" value="AN" />
	  <attribute name="animacy" value="IN" />

	  <attribute name="rime" value="" />
	  <attribute name="rime" value="0" />
	  <attribute name="rime" value="i" />
	  <attribute name="rime" value="k" />
	  <attribute name="rime" value="iy" />
	  <attribute name="rime" value="oy" />
	  <attribute name="rime" value="aw" />
	  <attribute name="rime" value="ay" />
	  <attribute name="rime" value="eew" />
	  <attribute name="rime" value="oow" />

	  <attribute name="number" value=""/>
	  <attribute name="number" value="Pl" />
	  <attribute name="number" value="Sg" />

	  <attribute name="case" value=""/>
	  <attribute name="case" value="Loc" />
	  <attribute name="case" value="Obv" />

	  <attribute name="possessive" value="12Pl" />
	  <attribute name="possessive" value="1Pl" />
	  <attribute name="possessive" value="2Pl" />
	  <attribute name="possessive" value="3Pl" />
	  <attribute name="possessive" value="4Pl" />
	  <attribute name="possessive" value="1Sg" />
	  <attribute name="possessive" value="2Sg" />
	  <attribute name="possessive" value="3Sg" />
	  <attribute name="possessive" value="4Sg" />
  </defaultvalues>

<!-- Messageorder nouns: LEMMA A B C D E
A: 
animate
inanimate

B:
plural-ak
k-gives-w
locative-ihk
locative-aahk
locative-ohk
locative-oohk
locative-naahk
prefix-n
prefix-k
prefix-o

C:
obviative
iyiw-Obv
inaan
inaw
iwaaw
iyiw-Obv
                 
-->
  <stems>
    <l animacy="AN">
      <msg>animate</msg>
    </l>
    <l animacy="IN">
      <msg>inanimate</msg>
    </l>


    <l animacy="AN">
      <msg number="Pl">plural-ak</msg>
      <note> </note>
    </l>

    <l animacy="AN" rime="k">
      <msg number="Pl">k-gives-w</msg>
      <note> </note>
    </l>

    <l animacy="IN">
      <msg number="Pl">plural-a</msg>
      <note> </note>
    </l>

    <l animacy="IN" rime="k">
      <msg number="Pl">plural-wa</msg>
      <note> </note>
    </l>

    <l animacy="IN" rime="i">
      <msg number="Pl">plural-i-a</msg>
      <note> </note>
    </l>

    <l rime="0">
      <msg case="Loc">locative-ihk</msg>
      <note>kohkôsihk</note>
    </l>

    <l rime="iy">
      <msg case="Loc">locative-ihk</msg>
      <note>kohkôsihk</note>
    </l>


    <l rime="k">
      <msg case="Loc">locative-ohk</msg>
      <note>sôniyâwikamik - sôniyâwikamikohk</note>
    </l>

    <l rime="oy">
      <msg case="Loc">locative-oohk</msg>
      <note>mîcimâpoy - mîcimâpôhk</note>
    </l>

    <l rime="aw">
      <msg case="Loc">locative-aahk</msg>
      <note>mêskanaw -  mêskanâhk</note>
    </l>

    <l rime="ay">
      <msg case="Loc">locative-aahk</msg>
      <note>mihtawakay - mihtawakâhk </note>
    </l>


    <l rime="eew" animacy="IN">
      <msg case="Loc">locative-ihk</msg>
      <note>iskotêw - iskotêwihk</note>
    </l>

    <l rime="oow" animacy="IN">
      <msg case="Loc">locative-ihk</msg>
      <note>  </note> 
    </l>

    
    <l rime="eew" animacy="AN">
      <msg case="Loc">locative-naahk</msg>
      <note>iskwêw - iskwênâhk</note>
    </l>

    <l rime="oow" animacy="AN">
      <msg case="Loc">locative-naahk</msg>
      <note>âmôw - âmônâhk, NB: this is âmow in FST</note> 
    </l>

    <l lemma="mostos">
      <msg case="Loc">locative-naahk</msg>
      <note>mostos - mostosonâhk - not in FST </note>
    </l>



    <l>
      <msg possessive="1Sg">prefix-n</msg>
      <msg possessive="2Sg">prefix-k</msg>
      <msg possessive="3Sg">prefix-o</msg>
      <msg possessive="4Sg">prefix-o</msg>
      <msg possessive="1Pl">prefix-n</msg>
      <msg possessive="12Pl">prefix-k</msg>
      <msg possessive="2Pl">prefix-k</msg>
      <msg possessive="3Pl">prefix-o</msg>
      <msg possessive="4Pl">prefix-o</msg>
      <note> </note>
    </l>


    <l animacy="IN">
      <msg possessive="1Pl">inaan</msg>
      <msg possessive="12Pl">inaw</msg>
      <msg possessive="2Pl">iwaaw</msg>
      <msg possessive="3Pl">iwaaw</msg>
      <note> </note>
    </l>


    <l animacy="AN">
      <msg possessive="3Sg">obviative</msg>
      <msg possessive="4Sg">iyiw-Obv</msg>
      <msg possessive="1Pl">inaan</msg>
      <msg possessive="12Pl">inaw</msg>
      <msg possessive="2Pl">iwaaw</msg>
      <msg possessive="3Pl">iwaaw</msg>
      <msg possessive="4Pl">iyiw-Obv</msg>
      <note> </note>
    </l>
  </stems>
    

</feedback>
